臺灣高雄地方法院刑事判決　　　　　　 96年度簡上字第672號
上　訴　人
即　被　告　甲○○
上列上訴人因被告違反動產擔保交易法案件，不服本院高雄簡易
庭中華民國96年6 月12日96年度簡字第3230號所為第一審判決（
聲請簡易判決處刑書案號：臺灣高雄地方法院檢察署96年度偵緝
字第1645號），提起上訴，本院管轄之第2 審合議庭判決如下：
    主  文
原判決撤銷。
本件免訴。
    事  實
一、聲請簡易判決處刑書意旨略以：被告甲○○於民國93年7 月
    8 日，以其所有之車號9955-JQ 號自用小客車，向台新國際
    商業銀行股份有限公司設定動產抵押借款新臺幣（下同）69
    萬元，約定自93年7 月8 日至97年6 月8 日止，分48期償還
    本息，每月為1 期，每期應償付15890 元，上開小客車停放
    地點為債務人甲○○位於高雄市○○區○○路679 巷1 之1
    號之住所地附近，在借款未全部清償前，不得任意遷移、出
    賣、出質、移轉、抵押或為其他處分，並依動產擔保交易法
    之規定，向高雄市監理處辦理動產抵押權之登記，為動產擔
    保交易之債務人。詎甲○○僅繳納28期，自95年11月8 日起
    ，即不依約按時還款，並意圖自己之不法利益，將上開車輛
    移離約定存放處所，於95年10、11月間某日，以6 、7 萬元
    之代價，出質予高雄市○○區○○路「世華當舖」，致生損
    害於台新國際商業銀行股份有限公司。因認被告甲○○涉犯
    動產擔保交易法第38條罪嫌云云。
二、按犯罪後之法律已廢止其刑罰者，應諭知免訴之判決，且得
    不經言詞辯論為之，刑事訴訟法第302 條第4 款、第307 條
    分別定有明文。
三、查動產擔保交易法第38條原定關於動產擔保交易之債務人，
    意圖不法之利益，將標的物遷移、出賣、出質、移轉、抵押
    或為其他處分，致生損害於債權人者，處3 年以下有期徒刑
    、拘役或科或併科6000元以下之罰金之刑事罰規定，業經立
    法院三讀修正通過刪除，再經總統於96年7 月11日以華總一
    義字第09600088561 號總統令公佈，依中央法規標準法第13
    條之規定，於公佈日起算之第3 日即96年7 月13日起生效，
    是以被告犯罪後之法律既已廢止其刑罰，即應諭知免訴之判
    決。原判決既未及預見刑罰之廢止而對被告論罪科刑，容有
    未洽，被告上訴意旨以其與台新國際商業銀行股份有限公司
    達成和解，請求上訴，雖非有理，仍應由本院撤銷改判，爰
    不經言詞辯論，逕為諭知免訴之判決。
四、復按法院得為簡易判決處刑者，以所科之刑係宣告緩刑、得
    易科罰金之有期徒刑及拘役或罰金為限；於檢察官聲請以簡
    易判決處刑之案件，經法院認應為免訴判決之諭知者，應適
    用通常程序審判之，刑事訴訟法第449 條第3 項、第451 條
    之1 第4 項但書第3 款、第452 條規定甚明。又地方法院簡
    易庭對被告為簡易判決處刑後，經提起上訴，而地方法院合
    議庭認應為無罪判決之諭知者，依同法第455 條之1 第3 項
    準用第369 條第2 項之規定意旨，應由該地方法院合議庭撤
    銷簡易庭之判決，改依第一審通常程序審判，其所為判決，
    應屬於第一審判決，檢察官仍得依通常上訴程序上訴於管轄
    第二審之高等法院（另參照最高法院91年度臺非字第21號判
    例意旨）。本件既經本院認應諭知免訴之判決，則已不符合
    得為簡易判決處刑之情形，除撤銷原審判決外，並應逕行改
    依第一審通常程序判決之，檢察官如不服本判決，仍得於法
    定上訴期間內，向管轄之第二審法院提起上訴，併此敘明。
據上論斷，應依刑事訴訟法第455 條之1 第1 項、第3 項、第45
2 條、第369 條第1 項前段、第364 條、第302 條第4 款、第30
7 條，判決如主文。
中　　華　　民　　國　　96　　年　　7 　　月　　30　　日
                  刑事第八庭    審判長法　官  李政庭
                                      法　官  王俊彥
                                      法  官  李育信
以上正本證明與原本無異。
如不服本判決應於收受本判決後10日內向本院提出上訴書狀，並
應敘述具體理由，如未敘述上訴理由者，應於上訴期間屆滿後20
日內補提理由書狀於本院（均須按他造當事人之人數附繕本）「
切勿逕送上級法院」。
中　　華　　民　　國　　96　　年　　7 　　月　　30　　日
　　　　　　　　　　　　　   　　　　 書記官  廖佳玲
